臺灣臺北地方法院刑事判決
110年度審易字第1444號
公  訴  人  臺灣臺北地方檢察署檢察官
被      告  連松彬


上列被告因竊盜案件，經檢察官提起公訴（110年度偵字第8852
號），本院判決如下：
    主  文
連松彬犯竊盜罪，處有期徒刑伍月，如易科罰金，以新臺幣壹仟
元折算壹日。
    事  實
一、連松彬意圖為自己不法所有，基於竊盜之犯意，於民國109
    年10月8日下午2時44分許，在○○市○○區○○路000號之1前，徒
    手竊取藍傳宗停放在騎樓柱子旁如附表所示之自行車1輛（
    下稱本案自行車，價值新臺幣【下同】1萬2,000元）得手，
    隨即騎離現場。嗣藍傳宗發現遭竊，報警處理，經警調閱現
    場監視器後，循線追查至連松彬住處，經連松彬同意搜索而
    於屋內起獲本案自行車，始悉上情。
二、案經藍傳宗訴由臺北市政府警察局萬華分局報請臺灣臺北地
    方檢察署檢察官偵查後起訴。
    理  由
壹、證據能力部分：
    本案據以認定事實之供述證據，公訴人及被告連松彬於本院
    言詞辯論終結前均未爭執其證據能力，經審酌該等證據之取
    得並無違法，且與本案待證事實具有關聯性，依刑事訴訟法
    第159條之5之規定，自有證據能力；至所引非供述證據部分
    ，與本案事實具自然關聯性，且非公務員違背法定程序所取
    得，依同法第158條之4規定反面解釋，亦具證據能力。
貳、實體部分：
一、認定事實所憑之證據及理由： 
    訊據被告固坦承有於前揭時、地將本案自行車騎離現場，惟
    矢口否認有何竊盜犯行，辯稱：告訴人把車亂丟在雜物堆前
    ，又沒上鎖，我以為是人家丟棄的東西才騎走，是告訴人未
    盡保管之責，我沒有竊盜的犯意云云。經查：
　㈠告訴人於案發當日下午2時42分許，騎乘本案自行車前往上址
    之牙醫診所就診，而將本案自行車停放於騎樓旁柱子，嗣被
    告於前揭時間即徒手竊取本案自行車將之騎離，復搭乘火車
    返回住處，經警於109年11月7日至被告住處經其同意搜索而
    於屋內扣得本案自行車等節，業據告訴人藍傳宗於偵查中指
    證明確（見110年度偵字第8852號卷【下稱偵字卷】第23至2
    5、117頁），且有案發現場Google Map街景查詢列印畫面、
    案發前告訴人騎乘本案自行車、案發後被告騎乘本案自行車
    之沿途路口暨車站監視器畫面截圖、告訴人所提本案自行車
    照片、本案自行車於被告被查獲時之照片及被告所使用悠遊
    卡之搭乘火車購票紀錄查詢畫面、臺北市政府警察局萬華分
    局搜索扣押筆錄、扣押物品目錄表可佐（見偵字卷第31至35
    、43至55、103頁），此部分事實，堪以認定。
　㈡據證人即告訴人於偵查中證稱：案發當天我停放自行車時，
    旁邊沒有堆放其他雜物，本案自行車很新，是公路車，可以
    正常使用，怎麼可能是不要的等語（見偵字卷第117頁）。
    復觀前引本案自行車查獲照片可知，該車顏色亮白、造型款
    式新穎，且為知名品牌（KHS功學社），各零件部位無缺損
    ，車上更加裝水壺架、車前置物包、上管包等配備（見偵字
    卷第55頁），顯無遭誤認為無主棄置車輛之理。再依案發現
    場Google Map街景查詢列印畫面顯示，案發現場騎樓商家林
    立，分別為手搖飲料店、牙醫診所、家電行比鄰，各該商家
    門口騎樓處自無雜物成堆之可能（見偵字卷第103頁）。甚
    者，被告於本案行為前，已有多次竊盜前案紀錄，有臺灣高
    等法院被告前案紀錄表在卷可查（見本院110年度審易字第1
    444號卷【下稱審易字卷】第93至103頁），自應深知不得任
    意取用非己所有之財物，竟猶於案發址恣意將外觀新穎、功
    能正常且非棄置於雜物堆之本案自行車騎離，更攜回住處置
    放保有，準此，被告自有竊盜犯意甚明，前揭所辯，純屬卸
    責之詞，無可採信。
　㈢綜上，本案事證明確，被告犯行堪以認定，應予依法論科。
二、論罪科刑：
  ㈠法律適用：
　　核被告所為，係犯刑法第320條第1項之竊盜罪。
　㈡量刑審酌：
　　爰以行為人責任為基礎，審酌被告前有多次竊盜案件經論罪
    科刑執行之紀錄，業如前述，猶不思以正當方式獲取財物，
    僅因一時貪念即竊取他人價值不斐之財物，實難寬貸，犯後
    不但未賠償告訴人所受損害，於事證明確之下猶僅坦承客觀
    事實，更揚稱本案乃告訴人未盡保管之責所致云云，難認態
    度良好，兼衡被告審理時自述高中畢業之智識程度、現為自
    由業、未扶養親人等生活狀況（見審易字卷第45頁）及公訴
    人於審理時請求對被告從重量刑之意見，暨被告犯罪手段、
    動機、目的及非佳素行等一切情狀，量處如主文所示之刑，
    並諭知易科罰金之折算標準，以示懲儆。
三、不予沒收之說明：
　  被告所竊得之本案自行車1輛，為其犯罪所得，惟告訴人於
    審理時陳明已至警局領回（見審易字卷第45頁），是依刑法
    第38條之1第5項之規定，不予宣告沒收。
據上論斷，應依刑事訴訟法第299條第1項前段（依法院辦理刑事
訴訟案件應行注意事項第159點，判決書據上論結部分，得僅引
用應適用之程序法條），判決如主文。
本案經檢察官詹騏瑋提起公訴，檢察官黃耀賢到庭執行職務。
中　　華　　民　　國　　111 　年　　1 　　月　　10　　日
                  刑事第二十庭  法  官  賴鵬年
上正本證明與原本無異。 
如不服本判決應於收受送達後20日內向本院提出上訴書狀，並應
敘述具體理由；其未敘述上訴理由者，應於上訴期間屆滿後20日
內向本院補提理由書（均須按他造當事人之人數附繕本）「切勿
逕送上級法院」。告訴人或被害人如對於本判決不服者，應具備
理由請求檢察官上訴，其上訴期間之計算係以檢察官收受判決正
本之日期為準。 因疫情而遲誤不變期間，得向法院聲請回復原
狀。
                                 書記官　萬可欣
中　　華　　民　　國　　111 　年　　1 　　月　　11　　日
附錄本案論罪科刑法條： 
中華民國刑法第320條
意圖為自己或第三人不法之所有，而竊取他人之動產者，為竊盜
罪，處5年以下有期徒刑、拘役或50萬元以下罰金。
意圖為自己或第三人不法之利益，而竊佔他人之不動產者，依前
項之規定處斷。
前二項之未遂犯罰之。　
附表：
自行車1輛（顏色：白色，廠牌：KHS功學社，款式：公路車，價值：1萬2,000元，備註：加掛黑色置物包、水壺等物）